臺灣高等法院臺南分院民事裁定　　95年度建上字第5號
聲明人即
上 訴 人　乙○○
輔 佐 人　丙○○
上列聲明人乙○○因與相對人甲○○間清償債務事件，聲明異議
，本院裁定如下：
    主  文
異議駁回。
    理  由
一、聲明異議意旨略以：(一)分案依規定應於第3天分案，即第1天
    收件，第2天就輸入電腦，第3天抽籤，本件在第2天就分案
    ，而且同日就將開庭通知寄出，全部在第2天完成，速度太
    快，於法不合。(二)原審給予相對人5日繳納上訴裁判費的期
    限，但相對人遲至第13天才繳費，原審及鈞院均未裁定駁回
    其上訴。(三)聲明人於95年10月20日以將來執行職務有偏頗之
    虞，狀請鈞院法官陳光秀迴避，於該迴避裁定確定前，鈞院
    並未停止本件訴訟程序，顯然違法，希能重行分案云云。
二、本件兩造間清償債務事件，係屬一般民事案件，兩造於原審
    判決後均提起第二審上訴，本院於95年10月5日收案，即於
    同年10月11日以電腦抽籤方式分案，並分由本股承辦，本院
    依據「台灣高等法院分案實施要點」實施分案，並無任何違
    法之處，聲明人以「分案過快（指應於第3天分案，本案卻
    在第2天分案）」為由指摘本案分案時間不當，要求重行分
    案，顯無理由。
三、次按「裁定期間並非不變期間，故當事人依裁定應補正之行
    為，雖已逾法院之裁定期間，但於法院尚未認其所為之訴訟
    行為為不合法予以駁回前，其補正仍屬有效，法院不得以其
    補正逾期為理由，予以駁回。」，有最高法院51年台抗字第
    169號判例可資參照。茲查聲明人主張相對人甲○○前就本
    件提起上訴，經原審法院於95年9月5日裁定命其於收受該裁
    定後5日內補繳上訴裁判費，上開裁定並於同年月8日合法送
    達相對人，相對人迄至同年月26日始如數繳納之事實，固經
    本院調閱原審卷宗查核屬實。惟原審裁定補繳上訴裁判費之
    期間並非不變期間，相對人既於原審法院裁定駁回上訴前繳
    納，其補正繳納裁判費之行為，依法並非無效，聲明人指摘
    相對人逾期繳納上訴裁判費用，原審法院及本院未及時駁回
    上訴顯有違誤，應係對於法律之誤解，委無足採。
四、末按「法官被聲請迴避者，在該聲請事件終結前，應停止訴
    訟程序。但其聲請因違背第三十三條第二項，或第三十四條
    第一項或第二項之規定，或顯係意圖延滯訴訟而為者，不在
    此限。」民事訴訟法第37條第1項定有明文。茲查聲明人固
    曾以執行職務有偏頗之虞聲請審判長陳光秀法官迴避，業經
    本院95年度聲字第128號、最高法院96年度台抗字第95號裁
    定駁回聲明人之聲請並經確定在案，有上開2份裁定在卷足
    按，並為聲明人所不爭（本院卷第106頁至108頁、第140頁
    ）。且查本案受命法官曾平杉於95年10月25日行準備程序時
    ，聲明人並未到庭，受命法官亦僅訊問相對人是否已經交屋
    ，因相對人之訴訟代理人甫受委任，對事實部分尚不清楚，
    請求待閱卷後表示意見，故改期於95年11月15日續行準備程
    序（本院卷第70頁），因聲明人以95年10月27日存證信函告
    知聲明人已於95年10月20日聲請審判長陳光秀迴避（本院卷
    第72頁），因此本院受命法官於95年11月15日續行準備程序
    時「諭知本件俟聲請迴避案審理結果，候核辦。」（本院卷
    第98頁），並無聲明人所指未停止訴訟之情形。況本件聲請
    迴避，係以違背第33條第2項為原因，依民事訴訟法第37條
    第1項但書規定，訴訟程序亦不應當然停止，聲明人此部分
    之異議，顯無理由。
五、綜上所述，聲明人主張異議之事由（即本案分案過快、相對
    人逾期補繳上訴費用，原審及本院均未裁定駁回及本院承辦
    法官被聲請迴避，並未停止訴訟程序）及請求重行分案，並
    無理由，均應予駁回。
結論：本件聲明異議為無理由，爰裁定如主文。
中　　華　　民　　國　　96　　年　　7 　　月　　12　　日
                  民事第三庭　　審判長法　官  陳光秀
　　　　　　　　　　　      　　　　　法　官  莊俊華
　　　　　　　　　　　      　　　　　法　官  曾平杉
上為正本係照原本作成。
不得抗告。
中　　華　　民　　國　　96　　年　　7 　　月　　13　　日
                                      書記官  葉秀珍
